【裁判字號】    94,訴,926
【裁判日期】    950628
【裁判案由】    毒品危害防制條例
【裁判全文】
臺灣基隆地方法院刑事判決               94年度訴字第926號
公  訴  人  臺灣基隆地方法院檢察署檢察官
被      告  甲○○
            己○○
上二人共同
選任辯護人  林達傑律師
被      告  乙○○
                    （另案在臺灣基隆監獄執行中）
指定辯護人  本院公設辯護人  戊○○
上列被告因毒品危害防制條例案件，經檢察官提起公訴（94年度
偵字第488號、第1261號），本院判決如下：
    主  文
甲○○、己○○、乙○○共同連續販賣第一級毒品海洛因，甲○○處有期徒刑拾貳年；己○○處有期徒刑玖年；乙○○處有期徒
刑捌年。犯罪所得新臺幣玖仟元均沒收，如全部或一部不能沒收
時，以其財產抵償之。
    事  實
一、甲○○與己○○係夫妻關係，乙○○則係因施用第一級毒品
    海洛因而結識甲○○及己○○。甲○○、己○○、乙○○，
    及真實姓名不詳綽號「阿弟」之成年男子等四人，均明知海
    洛因係政府依據毒品危害防制條例公告管制之第一級毒品，
    未經許可不得持有、販賣，竟意圖營利，並基於販賣第一級
    毒品海洛因之概括犯意聯絡，由甲○○、己○○二人於不詳
    時間，在不詳地點，以新臺幣（下同）50,000元之價格，向
    「李士瑋」之成年男子販入5 錢（即18.75 公克）重之第一
    級毒品海洛因，除部分供甲○○、己○○二人自行施用外，
    並分別於下列時、地，以下列價格，連續出售予丁○○（因
    施用第一級毒品案件，經本院判處有期徒刑7 月）、「阿批
    」、「三郎」及「興哥」等人，乙○○及綽號「阿弟」之成
    年男子則負責將第一級毒品海洛因交予上揭買受毒品之丁○○等人，藉此賺取差價牟利，而渠等如下所述之交易所得，
    金額總計9,000 元：
  (一)販賣予丁○○部分：
    1.民國94年1 月5 日上午8 時38分許，丁○○（綽號雙溪）
      以所使用之門號「0000000000」號行動電話撥入乙○○所
      使用之「0000000000」號行動電話門號，表示欲購買第一
      級毒品海洛因，要乙○○將此情轉告己○○，嗣乙○○以
      所使用之上揭行動電話門號與甲○○所使用之「00000000
      00」號行動電話門號聯絡，並告知丁○○欲購買第一級毒
      品海洛因，甲○○要乙○○直接與己○○接洽，之後甲○○、己○○即允諾出售1,000 元之第一級毒品海洛因（重
      量不詳）予丁○○，乙○○向己○○拿取第一級毒品海洛
      因後，於同日下午2 時19分許，在臺北縣瑞芳火車站，交
      付第一級毒品海洛因予丁○○，並當場向丁○○收取價金
      1,000 元。
    2.94年1 月6 日某時，丁○○與乙○○聯繫欲購買1,000 元
      之第一級毒品海洛因（重量不詳），乙○○於同日下午4
      時35分許，以所使用之上揭行動電話門號撥入己○○所使
      用之「0000000000」號行動電話門號，將上情告知己○○
      後，己○○復轉告甲○○，嗣甲○○及己○○即允諾出售
      ，由乙○○於同日下午5 時38分許，在臺北縣瑞芳火車站
      ，交付第一級毒品海洛因予丁○○，並當場收受價金1,00
      0 元。
    3.94年1 月初某日（94年1 月6 日以後）丁○○聯繫己○○
      欲購買價值1,000 元之第一級毒品海洛因（含袋重0.3 公
      克），且表示欲以金耳環抵償價金，經己○○徵詢甲○○
      後允諾之，並委由甲○○及己○○之真實姓名不詳綽號「
      阿弟」之成年男姓友人，於不詳時間，在臺北縣瑞芳火車
      站，交付第一級毒品海洛因予丁○○，並當場收取價金24
      Ｋ金耳環1 對。
    4.94年1 月初某日（94年1 月6 日以後，與編號3.之時間相
      隔約一星期），丁○○又聯繫己○○欲購買2,000 元之第
      一級毒品海洛因（重量不詳），經己○○徵詢甲○○後允
      諾之，並由綽號「阿弟」之成年男子，於不詳時間，在臺
      北縣瑞芳火車站，交付第一級毒品海洛因予丁○○，並當
      場收取價金18Ｋ金項鍊1 條及戒指1 只。
    5.94年1 月10日某時，丁○○再次聯繫己○○表示欲購買1,
      000 元之第一級毒品海洛因（重量不詳），己○○允諾後
      ，由乙○○於不詳時間，在臺北縣瑞芳火車站，交付第一
      級毒品海洛因交予丁○○，並當場收受價金1,000 元。
    6.94年1 月26日某時，丁○○復向己○○表示要欲購買1,00
      0 元之第一級毒品海洛因（淨重0.04公克，空包裝袋重0.
      18公克），己○○允諾後，由綽號「阿弟」之成年男子於
      94年1 月26日某時許，在臺北縣瑞芳火車站，交付第一級
      毒品海洛因交予丁○○，並當場收價金1,000元。
  (二)94年1 月6 日某時，真實姓名不詳綽號「阿批」之成年男子
    向乙○○表示欲購買1,000 元之第一級毒品海洛因（重量不
    詳），乙○○應允後，洽甲○○拿取第一級毒品海洛因時，
    因斯時甲○○手中無第一級毒品海洛因，致乙○○尚未交付
    第一級毒品海洛因予綽號「阿批」之成年男子，而販賣第一
    級毒品海洛因未遂。
  (三)94年1 月11日某時，甲○○出售1,000 元之第一級毒品海洛
    因（重量不詳）予真實姓名不詳綽號「三郎」之成年男子，
    而由乙○○在不詳時間，將第一級毒品海洛因送至臺北縣瑞
    芳火車站，交予綽號「三郎」之成年男子，並當場收取價金
    1,000 元。
  (四)94年1 月12日某時，甲○○及己○○出售1,000 元之第一級
    毒品海洛因（重量不詳）予真實姓名不詳綽號「興哥」之成
    年男子，而由甲○○在不詳地點，交付第一級毒品海洛因予
    綽號「興哥」之男子，並當場收受價金1,000 元。
二、嗣由基隆市警察局員警報請臺灣基隆地方法院檢察署檢察官
    對甲○○、己○○及乙○○所持用之「0000000000」、「00
    00000000」、「0000000000」號行動電話門號實施通訊監查
    ，由臺灣基隆地方法院檢察署檢察官核發93年12月2 日基檢
    清良聲監字第000213號、93年12月31日基檢清良聲監續字第
    000238號通訊監察書。嗣員警本此監聽內容，報請檢察官核
    准後，向本院聲請核發94年1 月26日94年度聲搜字第194 、
    第196 號搜索票，並先於94年1 月27日上午11時5 分許，執
    本院94年度聲搜字第194 號搜索票，前往甲○○、己○○位
    於臺北縣瑞芳鎮○○路16巷13號住處執行搜索，並扣得案外
    人張政國（因持有第一級毒品海洛因案件，經本院判處有期
    徒刑3 月確定）持有之第一級毒品海洛因1 包；繼於同日下
    午3 時30分許，執本院94年度聲搜字第196 號搜索票，前往
    丁○○位於臺北縣貢寮鄉○○路13之1 號住處執行搜索，並
    扣得丁○○持有之第一級毒品海洛因（淨重0.04公克，空包
    裝袋重0.18公克）及注射針筒1 支等物。
三、案經基隆市警察局移送臺灣基隆地方法院檢察署檢察官偵查
    後起訴。
    理  由
壹、證據能力部分：
  (一)關於證人丁○○於警詢及檢察官偵查中之所證：
    按被告以外之人於審判外之言詞或書面陳述，除法律有規定
    者外，不得作為證據，刑事訴訟法第159 條第1 項定有明文
    。所謂「法律有規定者」，係指同法第159 條之1 至159 條
    之5 條等規定。而被告以外之人於偵查中向檢察官所為之陳
    述，除顯有不可信之情況者外，得為證據，同法第159 條之
    1 第2 項復有明定。又被告以外之人於審判外之陳述，雖不
    符159 條之1 至159 條之4 之規定，而經當事人於審判程序
    同意作為證據，法院審酌該言詞陳述或書面陳述作成時之情
    況，認為適當者，亦得為證據；當事人、代理人或辯護人於
    法院調查證據時，知有第159 條第1 項不得為證據之情形，
    而未於言詞辯論終結前聲明異議者，視為有前項之同意，同
    法第159 條之5 亦有明定。查證人丁○○於警詢、偵訊時所
    為之證述大致相符，可徵係出於自由意志所為，並未受到外
    力干擾，且查無其他違法取證之情形，而被告三人及辯護人
    於準備程序時均同意以之作為證據，嗣於審判期日調查證據
    時，亦未就上開證據聲明異議，依前揭條文規定，證人丁○○於警詢及偵訊時所為之證言，自有證據能力。
  (二)關於94年度偵字第488 號卷第55頁至第73頁監聽錄音譯文部
    分：
    1.按偵查犯罪機關依法定程序監聽之錄音，如已踐行調查證
      據程序，固非不可採為認定犯罪事實之基礎，此觀刑事訴
      訟法第165 條之1 第2 項之規定自明。又監聽錄音製作之
      譯文，如僅為偵查犯罪機關單方面製作，而被告或訴訟關
      係人對其真實性復有爭執，法院自應依上開規定勘驗該監
      聽之錄音踐行調查證據之程序，以確認該監聽錄音譯文之
      真實性，定其取捨，不得逕以該監聽錄音之譯文，採為認
      定被告有罪之基礎（最高法院93年度臺上字第6510號判決
      意旨參照）。亦即警察機關對犯罪嫌疑人依法監聽電話所
      製作之通訊監察紀錄譯文，為該監聽電話錄音之「派生證
      據」，若被告對該通訊監察紀錄譯文有所爭執，而就監聽
      電話錄音帶又無直接播放勘驗之困難，在未辨明該監察紀
      錄譯文之真正時，自不能遽以該通訊監察紀錄譯文採為論
      罪之基礎（最高法院94年度臺上字第1270號判決意旨參照
      ）。準此，是項監聽譯文倘係公務員（員警）依法定程序
      而取得，被告或訴訟關係人就其真實性復無爭執（即不否
      認譯文所載對話內容之真實無偽），法院並曾依刑事訴訟
      法第165 條第1 項規定，踐行證據調查之法定程序，向被
      告宣讀或告以要旨，則其自得採為認定被告有罪之基礎，
      而有證據能力。
    2.被告甲○○、己○○之選任辯護人為被告辯稱，經播放員
      警提供之監聽電話錄音帶，並未聽得偵查卷附監聽錄音譯
      文中所載之被告甲○○、己○○及乙○○等販賣第一級毒
      品海洛因予「興哥」、「三郎」、「阿批」之內容，因認
      卷附上揭有關被告甲○○、己○○及乙○○販賣第一級毒
      品海洛因予「興哥」、「三郎」及「阿批」之監聽錄音譯
      文，不得作為本案認定犯罪事實之證據云云。
    3.惟查，上揭監聽錄音譯文係基隆市警察局員警依93年12月
      2 日基檢清良聲監字第000213號、93年12月21日基檢清良
      聲監續字第000238號通訊監察書（94年度偵字第488 號偵
      查卷第51頁至第54頁）所監聽側錄；且其各該監聽側錄時
      間，亦未逾越上揭通訊監察書所核准監聽之期間範圍，並
      與法律規定相符，且檢察官及本院就上揭監聽錄音譯文內
      容訊問證人丁○○及被告甲○○、己○○、乙○○時，證
      人丁○○、被告甲○○、己○○、乙○○等亦均未爭執監
      聽錄音譯文之真實性，參諸上開說明，因認上開偵查卷附
      監聽錄音譯文，均有證據能力。
    4.又本院因被告甲○○及己○○之辯護人於準備程序中就被
      告甲○○於94年1 月27日警詢時之供述是否具有任意性，
      及監聽譯文是否與監聽電話錄音帶相符有質疑，聲請勘驗
      被告甲○○該日警詢錄音帶及監聽電話錄音帶，本院因之
      函請實施偵查及通訊監察之基隆市警察局提出相關錄音帶
      ，由被告甲○○及己○○之辯護人先行聽取錄音帶內容，
      並製作譯文提出本院，結果在員警提供之錄音帶中，並無
      錄得被告甲○○、己○○及乙○○販賣第一級毒品海洛因
      予「興哥」、「三郎」及「阿批」三人之相關內容，而實
      施公訴之檢察官對被告甲○○及己○○之辯護人所提出之
      譯文亦表示無意見，足徵實施通訊監查之基隆市警察局所
      提出之錄音帶，並未包含錄有被告甲○○、己○○及乙○○販賣第一級毒品海洛因予「興哥」、「三郎」及「阿批
      」等人之內容之監聽電話錄音帶。然監聽電話錄音帶僅係
      保存被告甲○○、己○○及乙○○等三人販賣第一級毒品
      海洛因予第三人之媒介，被告甲○○、己○○及乙○○既
      均不爭執監聽譯文之真實性，且經本院依刑事訴訟法第16
      5 條第1 項規定，踐行證據調查之法定程序，向被告宣讀
      或告以要旨，則自得採為認定被告有罪之基礎，而有證據
      能力。基隆市警察局未能提出監聽電話錄音帶，並無從動
      搖監聽錄音譯文之證據適格性。是被告甲○○、己○○之
      辯護人認被告甲○○、己○○及乙○○販賣第一級毒品海
      洛因予「興哥」、「三郎」及「阿批」部分有監聽錄音譯
      文，但無相對應之監聽電話錄音帶，因而此部分之監聽錄
      音譯文應無證據能力云云，尚有誤會。
  (三)關於94年1 月27日搜索扣押之相關證物及法務部調查局鑑定
    書：
    本件基隆市警察局員警持本院94年度聲搜字第194 、196 號
    搜索票，先後前往被告甲○○、己○○之住處，及證人丁○○之住處執行搜索，並各扣得1 包第一級毒品海洛因，經核
    員警之搜索並無違法之處，是扣案證物亦具有證據能力，本
    院核發之搜索票、員警製作之搜索扣押筆錄，及法務部調查
    局鑑定扣案第一級毒品海洛因之鑑驗書等，亦查無顯不可信
    之情形，均具有證據能力。
貳、實體事項：
一、訊據被告甲○○、己○○及乙○○，分為如下之抗辯：
  (一)被告甲○○坦承綽號為「土豆」，前曾以50,000元之價格，
    向案外人「李士瑋」購買5 錢重之第一級毒品海洛因，「00
    00000000」、「0000000000」及「0000000000」號行動電話
    門號均係其申辦，平日由其使用「0000000000」號行動電話
    門號，被告己○○使用「0000000000」號行動電話，「0000
    000000」行動電話門號則借由被告乙○○使用之事實，然矢
    口否認有何販賣第一級毒品海洛因之犯行，辯稱：其向李士
    瑋購入第一級毒品海洛因，係為供己施用，並無販售牟利之
    意圖，且係因代證人丁○○及綽號「興哥」之成年男子購買
    第一級毒品海洛因，所以曾由被告己○○將代購之第一級毒
    品海洛因交予證人丁○○及綽號「興哥」之成年男子，被告
    己○○並代其收受價金，或委由被告乙○○交付第一級毒品
    海洛因予證人丁○○，其並未販賣第一級毒品海洛因牟利，
    另其不清楚起訴書所載「三郎」、「阿批」等人為何人云云
    。
  (二)被告己○○坦承使用「0000000000」號行動電話門號，及曾
    將第一級毒品海洛因交予證人丁○○之事實，然矢口否認有
    何販賣第一級毒品海洛因之犯行，辯稱：證人丁○○與被告
    甲○○合資購買第一級毒品海洛因，其代被告甲○○將所代
    購之第一級毒品海洛因交予證人丁○○，或委由被告乙○○
    將第一級毒海洛因轉交予證人丁○○，其並未販賣第一級毒
    品海洛因牟利，另其不清楚起訴書所載「三郎」、「阿批」
    等人為何人云云。
  (三)被告乙○○坦承「0000000000」號行動電話門號係被告己○○提供其使用，曾交付第一級毒品海洛因予證人丁○○、「
    三郎」之事實，然矢口否認有何販賣第一級毒品海洛因之犯
    行，辯稱：其係與證人丁○○共同購買毒品，且多由證人丁○○出面聯繫，其於警詢、偵查中供述代被告甲○○、己○○交付第一級毒品海洛因予證人丁○○、及綽號「三郎」、
    「阿批」之成年男子，係為報復被告甲○○及己○○云云。
二、被告甲○○向李士瑋販入第一級毒品海洛因5 錢之初，主觀
    上即具有營利之意圖：
    被告甲○○有施用第一級毒品海洛因之慣行，固有臺灣高等
    法院被告前案紀錄表在卷可按，然觀諸被告甲○○於94年1
    月27日第2 次警詢時供述：曾販賣第一級毒品海洛因，且係
    向住在臺北縣瑞芳鎮○○路附近之案外人李志偉（嗣於本院
    95 年6月14日審理時改稱係「李士瑋」，因被告甲○○歷次
    供述之人名均不同，因之本院以其在最後審判期日所供，認
    定被告甲○○係向「李士瑋」販入第一級毒品海洛因）販入
    第一級毒品海洛因，次數大約7 至8 次，每次都是50,000元
    （此部分互核94年度偵字第1261號卷第21頁被告甲○○第2
    次警詢筆錄時之供述及附於本院卷第壹冊被告甲○○之辯護
    人所提出之該日被告於警詢時之錄音譯文，被告甲○○供述
    之意思均相符）；且於同日移送臺灣基隆地方法院檢察署，
    由該署檢察官進行複訊時亦供稱：向「智維」之男子購入第
    一級毒品海洛因後，如有人要，就給他們，但他有收錢（見
    94年度偵字第488 號卷第79頁）；甚而於檢察官在翌日向本
    院聲請羈押後，被告甲○○於本院進行羈押訊問時亦供稱：
    每次均係向「李志偉」以50,000元購買5 錢重之第一級毒品
    海洛因，原先購入第一級毒品海洛因係為供己施用，後來是
    一些朋友因沒有門路購買，才賣毒品給友人，賣500 元，重
    量每包為0.3 至0.4 公克，其購入之第一級毒品海洛因純度
    高，所以再以1 比1 的比例混入葡萄糖販售（見94年度聲羈
    字第16號第10頁至第11頁）；迄本院95年6 月14日審理時猶
    供述：第一級毒品海洛因係向李士瑋拿的，之後有轉賣（見
    該日審判筆錄第13頁）各語，足見被告甲○○向李士瑋販入
    第一級毒品海洛因之次數不只一次，且販入之第一級毒品海
    洛因，部分係供己施用，部分係出售予他人，且徵諸被告於
    羈押訊問時，經承審法官當庭以被告所供之方式計算被告出
    售海洛因之盈虧後，訊問被告何以賠本販售時，被告甲○○
    立即供述因所購買之第一級毒品海洛因純度高，因而再以1
    比1 的比例混入葡萄糖之語（見同前94年度聲羈字第16號卷
    第11頁），可見被告於向李士瑋販入第一級毒品海洛因時，
    即具有牟利之意圖甚明。
三、關於事實欄一所示各個犯罪事實之認定：
  (一)被告甲○○、己○○及乙○○販賣第一級毒品海洛因予證人
    丁○○部分（即事實欄一(一)部分）：
    1.事實欄一(一)1.所示證人丁○○於94年1 月5 日某時，向被
      告甲○○、己○○及乙○○購入1,000 元之第一級毒品海
      洛因（重量不詳）之事實，有下列監聽錄音譯文附於94年
      度偵字第488號卷第71頁可佐：
      94年1 月5 日上午8 時38分28秒（證人丁○○以所持用
        之「0000000000」號行動電話門號與被告乙○○持用之
        「0000000000」號行動電話門號聯繫）
        證人丁○○：你跟己○○講看能不能多給我一點，昨天
        被告乙○○：你說什麼？再講一次。
        證人丁○○：看能不能多給一點，我要1,500元。
        被告乙○○：好，1,500元。
      94年1 月5 日下午1 時9 分59秒（證人丁○○以所持用
        之「0000000000」號行動電話門號與被告乙○○持用之
        「0000000000」號行動電話門號聯繫）
        證人丁○○：我等一下過去方便嗎？
        被告乙○○：你什麼時候過來？
        證人丁○○：我這邊是01：51的電車，到那裡大約是02
        被告乙○○：妳有跟她（己○○）講嗎？
        證人丁○○：沒有，我要「四一」的。
        被告乙○○：好。
      94年1 月5 日下午1 時19分37秒（被告乙○○以持用之
        「0000000000」號行動電話門號與被告甲○○持用之「
        0000000000」號行動電話門號聯繫）
        被告乙○○：老大，雙溪二點多會過來。
        被告甲○○：找詩萍就好了。
        被告乙○○：好。
      94年1 月5 日下午2 時19分48秒（證人丁○○以所持用
        之「0000000000」號行動電話門號與被告乙○○持用之
        0000000000號行動電話門號聯繫）
        證人丁○○：到了。
        被告乙○○：好。
      上開監聽錄音譯文經提示予被告甲○○、己○○、乙○○
      及證人丁○○確認譯文內容後，被告甲○○等三人及證人
      丁○○均未就監聽錄音譯文內容之真實性表示爭執，且被
      告甲○○（見同前偵卷第113 頁）、己○○（見同前偵卷
      第110 頁）及乙○○（見同前偵卷第102 頁、第123 頁、
      第130 頁）於檢察官偵查中均就此部分之事實供承屬實，
      證人丁○○亦於檢察官偵查中結證明確（見同前偵卷第12
      0 頁至第121 頁、第130 頁），觀諸證人即共同被告乙○○及證人丁○○均於檢察官偵查中結證稱：上開監聽錄音
      譯文係關於證人丁○○聯繫購買第一級毒品海洛因，之後
      坐火車至臺北縣瑞芳火車站拿取第一級毒品海洛因之事，
      證人即被告乙○○接到證人丁○○電話後，均係向被告甲○○拿取第一級毒品海洛因等語（見同前偵卷第102 頁、
      第130 頁），是被告甲○○、己○○及乙○○此部分之犯
      行，即堪認定，且販賣毒品所得是1,000 元。又證人丁○○未證及此次所購第一級毒品海洛因之重量，被告等亦未
      供述相關內容，且證人丁○○證述購買毒品之金錢係交由
      被告乙○○收受，與被告乙○○於本院審理時否認收受現
      金之供述不符。惟查，被告乙○○前於檢察官偵查中供稱
      ，有收到證人丁○○交付之金錢（見同前偵卷第131 頁）
      ，參以證人丁○○既係與被告乙○○聯絡購買第一級毒品
      海洛因事宜，且由被告乙○○交付第一級毒品海洛因，依
      理自係由被告乙○○當場收受交易毒品之金錢，證人丁○○證述內容顯較可採，故認定證人丁○○此次購買第一級
      毒品海洛因之數量不詳，交易毒品之價金，則係由被告乙○○當場收受。
    2.事實欄一(一)2.所示證人丁○○於94年1 月6 日某時，與被
      告乙○○聯繫，向被告甲○○、己○○購入1,000 元之第
      一級毒品海洛因（重量不詳），嗣由被告乙○○於同日下
      午5 時許，在臺北縣瑞芳火車站，將第一級毒品海洛因交
      予證人丁○○之事實，有下列監聽錄音譯文附於94年度偵
      字第488 號卷第72頁可稽：
      94年1 月6 日下午4 時35分49秒（被告乙○○以持用之
        「0000000000」號行動電話門號與被告己○○持用之「
        0000000000」號行動電話門號聯繫）
        被告乙○○：雙溪那個要。
        被告己○○：你不會過來嗎？豬頭。
      94年1 月6 日下午4 時37分42秒（被告乙○○以持用之
        「0000000000」號行動電話門號與證人丁○○持用之「
        0000000000」號行動電話門號聯繫）
        被告乙○○：妳可以過來了。
        證人丁○○：喔。
        被告乙○○：多久會到。
        證人丁○○：我看一下時刻表。
      94年1 月6 日下午4 時37分42秒（證人丁○○以持用之
        「0000000000」號行動電話門號與被告乙○○持用之「
        0000000000」號行動電話門號聯繫）
        證人丁○○：17：16的車，17：38就到了。
        被告乙○○：好。
      上開監聽錄音譯文經提示予被告甲○○、己○○、乙○○
      及證人丁○○確認譯文內容後，被告甲○○等三人及證人
      丁○○均未就監聽錄音譯文內容之真實性表示爭執，且被
      告甲○○（見同前偵卷第112 頁）、己○○（見同前偵卷
      第111 頁）及乙○○（見同前偵卷第103 頁）於檢察官偵
      查中就此部分之事實供述屬實，並據證人丁○○於檢察官
      偵查中結證明確（見同前偵卷第121 頁），觀諸證人即共
      同被告乙○○於檢察官偵查中結證稱：上開監聽錄音譯文
      內容，係指證人丁○○要購買第一級毒品海洛因，被告己○○要證人即共同被告乙○○前去拿取第一級毒品海洛因
      ，證人即共同被告乙○○前去拿取時，正好被告甲○○在
      家，所以證人即共同被告乙○○即向被告甲○○拿取第一
      級毒品海洛因，交予證人丁○○等語（見同前偵卷第103
      頁），是被告甲○○、己○○及乙○○此部分之犯行，洵
      堪認定。又證人丁○○並未證及此次購入第一級毒品海洛
      因之重量，且證述購買價格1,000 元，亦與被告乙○○所
      供3,000 元、被告甲○○、己○○所供以價值3,000 至3,
      500 元之金飾販出亦有不同，爰依罪疑有利被告之原則，
      認定證人丁○○係於前揭時、地，以1,000 元之代價向被
      告甲○○等購入重量不詳之第一級毒品海洛因。被告甲○○等此次販賣毒品所得係1,000 元。
    3.事實欄一(一)3.所示證人丁○○於94年1 月初某日（94年1
      月6 日以後）向被告己○○購買價值1,000 元之第一級毒
      品海洛因（含袋重0.3 公克），並以金飾充抵價金，經甲○○同意後，由綽號「阿弟」之成年男子，在不詳時間，
      在臺北縣瑞芳火車站，將第一級毒品海洛因交予證人丁○○，並當場收取價金24Ｋ金耳環1 對之事實，分據被告甲○○（見94年度偵字第488 號卷第132 頁）及己○○（見
      同前偵卷第145 頁、第172 頁）於檢察官偵查中供述屬實
      ，且業據證人丁○○於警詢時指述在卷（見同前偵卷第11
      6 頁），並於檢察官偵查中結證屬實（見同前偵卷第121
      至第122 頁），互核被告甲○○、己○○所供，與證人丁○○指證之情節大致相符，被告甲○○、己○○及乙○○
      此部分之犯行，洵堪認定。渠等三人此次販賣毒品所得係
      1,000 元。（被告乙○○與被告甲○○、己○○間共同販
      賣第一級毒品，由被告甲○○及己○○擔任提供毒品者之
      角色，被告乙○○擔任交付毒品及收受價金之角色，三人
      間有犯意聯絡、行為分擔，應為共同正犯部分，詳貳、三
      、(五)所述，以下關於被告甲○○等三人間，均逕以渠等為
      共同正犯之關係論述）
    4.事實欄一(一)4.所示證人丁○○於94年1 月初某日（94年1
      月6 日以後），向被告己○○購買2,000 元之第一級毒品
      海洛因（重量不詳），並表示欲以金飾抵償價金，經被告
      甲○○同意後，由綽號「阿弟」之成年男子，於不詳時間
      ，在臺北縣瑞芳火車站，將第一級毒品海洛因交予丁○○
      ，並當場收取18Ｋ金項鍊1 條及戒指1 只之事實，分據被
      告甲○○（見94年度偵字第488 號卷第132 頁）及己○○
      （見同前偵卷第145 頁、第172 頁）於檢察官偵查中供述
      屬實，且業據證人丁○○於警詢時指述在卷（見同前偵卷
      第116 頁），並於檢察官偵查中結證屬實（見同前偵卷第
      123 頁），互核被告甲○○、己○○所供，與證人丁○○
      指證之情節大致相符，被告甲○○、己○○及乙○○此部
      分之犯行，要堪認定。至證人丁○○雖指稱此次購買毒品
      係以耳環1 對、18Ｋ金項鍊1 條及戒指1 只折抵2,000 元
      ，然被告甲○○及己○○均供稱僅有18Ｋ金項鍊1 條及戒
      指1 只，不包括耳環1 對，本院依罪疑有利被告原則，認
      定被告甲○○等此次販賣毒品所得係價值相當於2,000 元
      之18Ｋ金項鍊1 條及戒指1 只。
    5.事實欄一(一)5.所示證人丁○○於94年1 月10日某時，向被
      告己○○購買1,000 元之第一級毒品海洛因（重量不詳）
      ，被告己○○允諾後，由被告乙○○於不詳時間，在臺北
      縣瑞芳火車站，將第一級毒品海洛因交予證人丁○○之事
      實，有下列監聽錄音譯文附於94年度偵字第488 號卷第73
      頁可稽：
      94年1 月10日下午6 時7 分26秒（被告乙○○以持用之「
      0000000000」號行動電話門號與被告己○○持用之「0000
      000000」號行動電話聯繫）
      被告乙○○：詩萍，雙溪說要四分之一。
      被告己○○：幾點到？
      被告乙○○：19：04。
      被告己○○：好。
      此部分監聽錄音譯文經提示予被告甲○○、己○○、乙○○及證人丁○○確認監聽錄音譯文內容後，被告甲○○等
      三人及證人丁○○均未爭執監聽錄音譯文內容之真實性，
      且被告己○○於本院審理時供稱：該次係證人丁○○於94
      年1 月10日晚間某時，搭乘火車至臺北縣瑞芳火車站，欲
      購買第一級毒品海洛因等情；被告乙○○亦供稱：該次是
      由其交付第一級毒品海洛因給證人丁○○等情，故被告甲○○、己○○及乙○○此部分之犯行，堪可認定。渠等此
      次犯罪所得為1,000 元。
    6.事實欄一(一)6.證人丁○○於94年1 月26日某時，向被告己○○購買1,000 元之第一級毒品海洛因（淨重0.04公克，
      空包裝袋重0.18公克），被告己○○允諾後，由綽號「阿
      弟」之成年男子於94年1 月26日上午某時，在臺北縣瑞芳
      火車站，將第一級毒品海洛因交予證人丁○○之事實，業
      據證人丁○○於警詢時指證在卷（見94年度偵字第488 號
      卷第26頁、第28頁），且於檢察官偵查中亦結證屬實（見
      同前偵卷第123 頁），互核證人丁○○於警詢及檢察官偵
      查中之指證均相符，且徵諸前述證人丁○○與被告乙○○
      間之監聽錄音譯文內容，被告甲○○、己○○等均不否認
      證人丁○○曾向渠等拿取海洛因施用等情，此外，復有經
      警持搜索票在證人丁○○位於臺北縣貢寮鄉○○路13之1
      號住處執行搜索時所扣得之第一級毒品海洛因1 包可佐，
      及法務部調查局94年3 月31日調科壹字第320002681 號鑑
      定通知書影本1 紙附卷可稽，足徵證人丁○○此部分之指
      述，應非子虛，堪予採信。從而被告甲○○、己○○及乙○○此部分之犯行，亦堪可認定。渠等此次犯罪所得為1,
      000 元。
    7.被告甲○○、己○○辯稱，係被告甲○○與證人丁○○合
      資購買第一級毒品海洛因云云，然此與前揭證人丁○○及
      證人即共同被告乙○○指證之內容不符，且卷附監聽錄音
      內容亦無相類之記載，是被告甲○○及己○○此部分所辯
      ，應係飾卸之詞，不足採信。
    8.至被告乙○○雖於本院審理時翻異前詞辯稱，係與證人丁○○共同購買第一級毒品海洛因，在偵查中指證代被告甲○○及己○○交付第一級毒品海洛因予證人丁○○及「三
      郎」、「阿批」之成年男子，係為報復被告甲○○及己○○云云。然查，證人丁○○並未證述與被告乙○○共同購
      買毒品，且觀諸卷附通訊監查譯文內容，被告乙○○與證
      人丁○○間亦無相類之通話內容，而被告乙○○亦僅於檢
      察官偵查中供述曾因毒癮發作，騷擾被告甲○○，遭被告
      甲○○毆打1 次之事實（見94年度偵字第488 號卷第102
      頁），據此供述內容觀諸，被告乙○○與被告甲○○間並
      未存有何深仇大恨，應不致令被告乙○○甘冒偽證罪責之
      風險，誣指被告甲○○、己○○販賣第一級毒品海洛因予
      證人丁○○，參以本院認定被告乙○○係與被告甲○○、
      己○○共同販賣第一級毒品海洛因，被告乙○○負責交付
      毒品及收取價金，可見被告乙○○於本院翻異之詞，顯係
      為圖飾卸販賣第一級毒品海洛因之重責，自無從採信。
    9.綜上，被告甲○○、己○○及乙○○之辯解均無可採，上
      揭被告甲○○、己○○及乙○○販賣第一級毒品海洛因予
      證人丁○○之犯行，均堪認定。
  (二)事實欄一(二)所載94年1 月6 日某時，真實姓名不詳綽號「阿
    批」之成年男子與被乙○○聯繫購買1,000 元之第一級毒品
    海洛因（重量不詳），被告乙○○應允後，洽被告甲○○拿
    取第一級毒品海洛因時，因斯時被告甲○○手中無第一級毒
    品海洛因，致被告乙○○尚未交付第一級毒品海洛因予綽號
    「阿批」之成年男子之事實，有下列監聽錄音譯文附於94年
    度偵字第71頁可稽：
    94年1 月6 日上午8 時19分41秒（綽號「阿批」之成年男子
    以所使用之「0000000000」號行動電話門號與被告乙○○持
    用之「0000000000」號行動電話門號聯絡）
    綽號阿批者：翊維維，我阿批，先拿1,000 。
    被告乙○○：你人在哪裡？
    綽號阿批者：OK這裡，快點。
    被告乙○○：好。
    此部分監聽錄音譯文經提示予被告甲○○、己○○、乙○○
    確認監聽錄音譯文內容後，被告甲○○等三人均未爭執監聽
    錄音譯文內容之真實性，且被告乙○○於警詢時（見同前偵
    卷第21頁、第95頁）及本院審理時（見本院95年6 月14日審
    判筆錄第19頁）亦供述此部分之事實明確，被告乙○○、甲○○、己○○此部分之犯行，亦堪認定。被告甲○○、己○○辯稱不清楚「阿批」之人云云；被告乙○○嗣為前述翻異
    之詞，均不足採。
  (三)事實欄一(三)所示綽號「三郎」之成年男子於94年1 月11日某
    時，向被告甲○○購入1,000 元之第一級毒品海洛因（重量
    不詳），而由被告乙○○在不詳時間，將第一級毒品海洛因
    送至臺北縣瑞芳鎮火車站，交予綽號「三郎」之成年男子，
    並當場收取價金之事實，有下列監聽錄音譯文附於94年度偵
    字第488 號卷第73頁可稽：
    94年1 月11日下午4 時25分35秒（綽號「三郎」之成年男子
    以持用之「00000000」號電話與被告乙○○持用之「000000
    00000 」號行動電話聯繫）
    綽號三郎者：我三郎要1,000 ，現金的。
    被告乙○○：等一下。
    綽號三郎者：快一點。
    被告乙○○：好。
    此部分監聽錄音譯文經提示予被告甲○○、己○○、乙○○
    確認監聽錄音譯文內容後，被告甲○○等三人均未爭執監聽
    錄音譯文內容之真實性，且被告乙○○於警詢時亦供承此部
    分之事實屬實（見同前偵卷第21頁、第95頁），並於本院審
    理時供稱：該次是向被告甲○○拿取第一級毒品海洛因予綽
    號「三郎」之成年男子，且在臺北縣瑞芳火車站當場交貨收
    錢（見本院95年6 月14日審判筆錄第19頁），被告甲○○、
    己○○及乙○○此部分之犯行，亦堪認定，渠等此次販賣毒
    品所得係1,000 元。被告甲○○、己○○空言否認不認識「
    三郎」之人云云；被告乙○○如前所述翻異之詞，均無足採
    信。
  (四)事實欄一(四)所載94年1 月12日某時，綽號「興哥」之男子向
    被告甲○○及己○○購入1,000 元之第一級毒品海洛因（重
    量不詳），而由被告甲○○在不詳地點，將海洛因交予綽號
    「興哥」之男子，並當場收受價金之事實，有下列監聽錄音
    譯文附於94年度偵字第488號卷第68頁可稽：
    94年1 月12日下午1 時42分33秒（被告甲○○持用之「0000
    000000」號行動電話與被告己○○持用之「0000000000」號
    行動電話聯繫）：
    被告甲○○：喂，興哥弄一個1,000的，錢我已經拿了。
    被告己○○：我又沒拿你鐵盒。
    被告甲○○：免了。
    此部分監聽錄音譯文經提示予被告甲○○、己○○、乙○○
    確認監聽錄音譯文內容後，被告甲○○等三人均未爭執監聽
    錄音譯文內容之真實性，且被告己○○於檢察官偵查中供稱
    ：上列監聽錄音譯文係指其賣第一級毒品海洛因予綽號「興
    哥」之成年男子，錢已經拿了等語（見同前偵查卷第147 頁
    ）；被告甲○○則於本院審理時供稱：該筆價金已由其收取
    等語（見本院95年6 月14日審判筆錄第18至第19頁），被告
    甲○○、己○○及乙○○此部分之犯行，已堪認定，渠等此
    次販賣毒品所得係1,000 元。被告甲○○、己○○及乙○○
    嗣空言否認，均不足採信。
  (五)被告甲○○、己○○、乙○○及綽號「阿弟」之成年男子間
    ，就販賣第一級毒品海洛因予證人丁○○、「興哥」、「三
    郎」及「阿批」之人，有犯意聯絡及行為分擔，均為共同正
    犯之認定：
    綜觀上揭卷證資料，被告己○○供稱證人丁○○曾直接與其
    接洽購買毒品事宜，且證人丁○○始終指證係向被告甲○○
    、己○○購買第一級毒品海洛因，而由被告乙○○或綽號「
    阿弟」之成年男子，在臺北縣瑞芳火車站，交付第一級毒品
    海洛因，並收取交易之金錢等情節，而被告乙○○接獲證人
    丁○○聯繫購買第一級毒品海洛因之電話後，即與被告甲○○、己○○電話聯繫證人丁○○購賣第一級毒品海洛因（94
    年1 月6 日下午4 時35分49秒及94年1 月10日下午6 時7 分
    26 秒 被告乙○○與被告己○○間之監聽錄音譯文），被告
    甲○○亦有指示被告乙○○逕向被告己○○接洽購買毒品之
    情形（94年1 月5 日下午1 時19分37秒被告乙○○與被告甲○○間之監聽錄音譯文），由此足徵證人丁○○購入第一級
    毒品海洛因之途徑，或係直接與被告己○○聯絡，或係透過
    被告乙○○與被告甲○○及己○○聯絡，於議定購買之數量
    及價格後，再經由被告乙○○或綽號「阿弟」之成年男子，
    在臺北縣瑞芳火車站，交付第一級毒品海洛因予證人丁○○
    。可見被告甲○○、己○○係擔任提供毒品之角色，被告乙○○及綽號「阿弟」之成年男子係擔任交付毒品及收取價金
    之角色，從而堪認渠等就販賣第一級毒品海洛因予上揭證人
    丁○○、「興哥」、「三郎」及「阿批」等人，均有犯意聯
    絡及行為分擔，應為共同正犯。
  (六)被告甲○○、己○○及乙○○，就販賣第一級毒品海洛因予
    證人丁○○、「興哥」、「三郎」及「阿批」之人，其主觀
    營利意圖之認定：
    經查，如前所述，被告甲○○於94年1 月28日在本院羈押訊
    問時，承審法官訊以為何賠本販出第一級毒品海洛因時，明
    確供述係以1 比1 之比例混入第一級毒品海洛因，且參諸證
    人丁○○購自被告甲○○而為警搜索扣案之第一級毒品海洛
    因，員警初步秤重時雖毛重有0.2 公克，然經法務部調查局
    鑑驗結果，淨重僅0.04公克，有基隆市警察局刑警隊扣押物
    品目錄表及前引法務部調查局鑑驗通知書各1 份在卷可稽，
    顯見證人丁○○向被告甲○○販入之第一級毒品海洛因並非
    純度100%，由此益徵被告甲○○於本院羈押訊問時所供將葡
    萄糖混入第一級毒品海洛因等情，並非無稽。佐以毒品並無
    公定之價格，且不論以何種方式包裝，均可任意分裝增減分
    量，每次買賣之差價，亦隨時依雙方資力、關係之深淺、需
    求之數量、來源是否充裕，販賣者是否渴求資金，查緝是否
    嚴緊等，而異其標準，非可一概而論，販賣可得獲致之利得
    ，除經被告甲○○等三人坦承及價格俱臻明確外，委難查得
    實情，惟第一級毒品海洛因為政府查禁甚嚴，市場上取得不
    易，尤其販賣第一級毒品海洛因係法定刑度為死刑、無期徒
    刑之重罪，苟無營利意圖，要無甘冒販賣毒品重罪刑責之必
    要，故被告甲○○、己○○及乙○○於販賣第一級毒品海洛
    因予證人丁○○、「興哥」、「三郎」及「阿批」等人時，
    主觀上具有營利之意圖，灼然甚明，被告甲○○、己○○辯
    稱無營利之意圖云云，核係避重就輕之詞，不足採信。
  (七)綜上所述，被告甲○○、己○○及乙○○等人所辯，均不足
    採信。本件事證明確定，被告甲○○、己○○及乙○○如事
    實欄所載共同販賣第一級毒品海洛因之犯行，洵堪認定，應
    依法論科。
、論罪科刑：
一、按刑法上所謂販賣行為，固不以販入後復行賣出為必要，祇
    要以營利為目的，而有將毒品販入或賣出二者其一之行為，
    即足構成，故意圖營利而販入毒品，雖未及販出，仍依販賣
    既遂罪論處；而意圖營利販入毒品後，第一次販賣予他人之
    行為，乃接續原先販入之犯意而為，不論其行為屬既遂或未
    遂，應認基於單一犯意之接續行為，只能就其販入及出賣毒
    品，論以販賣既遂之實質一罪，至意圖營利而販入毒品後之
    連續多次出賣行為，係基於概括犯意，雖就連續出賣毒品之
    行為，仍應論以販賣之裁判上一罪，惟於審究各該行為實施
    犯罪之結果時，自應就第二次以後之出賣行為係屬既遂或未
    遂，以為認定；且此與意圖販賣而持有毒品罪，係指行為人
    以意圖販賣營利以外之原因而持有毒品，其後始起意營利販
    賣者（例如因為他人之贈與或寄藏而持有，嗣後始起意為販
    賣者而言），並不相同（最高法院88年臺上字第2398號、91
    年臺上字第1143號、93年臺上字第6309號判決要旨參照）。
二、查海洛因係毒品危害防制條例第2 條第2 項第1 款所明定之
    第一級毒品，是核被告甲○○、己○○及乙○○如事實欄一
    (一)(三)(四)所為，係犯毒品危害防制條例第4 條第1 項之販賣第
    一級毒品既遂罪；被告甲○○等如事實欄一(二)所為，係犯同
    條例第4 條第6 項之販賣第一級毒品未遂罪。被告甲○○等
    販賣第一級毒品海洛因前持有第一級毒品海洛因之低度行為
    ，應為販賣之高度行為所吸收，不另論罪。被告甲○○、己○○、乙○○及綽號「阿弟」之成年男子間有犯意聯絡及行
    為分擔，均為共同正犯。被告乙○○已參與交付毒品及收取
    價金之販賣第一級毒品之構成要件行為，應為販賣第一級毒
    品之正犯，業如前述，檢察官認被告乙○○係販賣第一級毒
    品海洛因之幫助犯，尚有未洽，本院業於95年6 月14日審理
    時，當庭告知被告乙○○係販賣第一級毒品海洛因之共同正
    犯（詳見該日審判筆錄）。被告甲○○等前後8 次販賣第一
    級毒品海洛因既遂、1 次販賣第一級毒品海洛因未遂之犯行
    ，時間緊接，手法相類，所犯復係構成要件相同之罪名，顯
    係基於概括犯意而反覆為之，為連續犯，固應依刑法第56條
    規定，以一罪論；惟因販賣第一級毒品罪之法定本刑為死刑
    或無期徒刑，依法均不得加重，故僅就得併科罰金之法定罰
    金刑部分，加重其刑。末查，被告甲○○、己○○及乙○○
    等三人販賣第一級毒品海洛因予他人施用，固戕害他人之身
    心，惟姑念渠等並無販賣毒品前科，且渠等各次所販賣海洛
    因之數量尚微，次數亦僅如前所述之9 次，所圖得之利益尚
    非至鉅，與販賣毒品之數量達數公斤以上之嚴重危害社會治
    安情形不同，與惡性重大之大量走私進口或長期販賣毒品之
    所謂「大盤」或「中盤」之毒販有間，是倘不論其情節輕重
    ，而一律論處本罪之法定本刑死刑或無期徒刑，自屬猶嫌過
    重，並有傷人民對法律之情感，就犯罪情節觀之，猶屬法重
    而情輕，是自客觀以言，即尚有可憫恕之處，爰各依刑法第
    59條之規定減輕渠等刑度，故死刑減為無期徒刑或15年以下
    12年以上有期徒刑，無期徒刑則減為7 年以上有期徒刑；至
    法定罰金刑部分，因同時有刑之加重及減輕之事由，應依刑
    法第71條第1 項之規定，先加後減之。另犯最輕本刑3 年以
    上有期徒刑以上之罪之案件，被告或犯罪嫌疑人，於偵查中
    供述與該案案情有重要關係之待證事項或其他共犯之犯罪事
    證，因而使檢察官得以追訴該案之其他共犯者，以經檢察官
    事先同意者為限，就其因供述所涉之犯罪，減輕或免除其刑
    ，證人保護法第14條第1 項固定有明文，然揆諸上揭條文規
    定，須以檢察官事先同意者為限。本案偵查卷內查無檢察官
    事先同意以上揭規定保護證人即被告乙○○之記載或事證，
    且起訴書亦僅係記載以證人即被告乙○○於本院審理時猶據
    實陳述為條件，聲請本院依該條文減輕證人即被告乙○○刑
    度，均與上開條文規定之要件不符，是被告乙○○雖於檢察
    官偵查中就相關情節供述相當明確，仍無從依該條文減輕其
    刑度，附此敘明。
三、本院審酌被告甲○○、己○○及乙○○間不同之素行、生活
    狀況、智識程度，販賣第一級毒品海洛因，戕害國人身心，
    且為多種犯罪之源頭，對社會治安有相當程度影響所生之危
    害，被告甲○○、己○○負責提供毒品，被告乙○○負責聯
    繫及交付毒品之角色分擔，並慮被告三人等販賣毒品之次數
    、數量及所得非鉅、犯罪情節尚非深重，及渠等犯罪後之態
    度等一切情狀，分別量處如主文所示之刑。
四、被告甲○○、己○○及乙○○販賣毒品所得9,000 元，應依
    毒品危害防制條例第19條第1 項規定，宣告沒收之，如全部
    或一部不能沒收，以其財產抵償之。至在被告甲○○、己○○住處，扣得案外人張政國持有之第一級毒品海洛因1 包（
    淨重0.1 公克），係張政國於94年1 月27日上午9 時許，在
    臺北縣瑞芳鎮○○路○ 段63號之「高手撞球場」門口拾得，
    張政國業經本院於95年4 月10日以95年度瑞簡字第31號刑事
    簡易判決判處有期徒刑3 月，並宣告沒收銷燬該包第一級毒
    品海洛因，該判決於95年5 月1 日確定，有張政國之臺灣高
    等法院被告前案紀錄表及該判決書影本各1 份在卷可稽，從
    而自張政國處扣得之該包第一級毒品海洛因即與本案犯罪事
    實無相關聯；又自證人丁○○住處扣得之第一級毒品海洛因
    1 包（淨重0.04公克），雖如前認定係證人丁○○購自被告
    甲○○等，然證人丁○○業因施用第一級毒品案件，經本院
    95年度訴緝字第13號刑事判決判處有期徒刑7 月，並宣告將
    該包第一級毒品海洛因，收銷燬之，有該判決書影本1 份在
    卷可參，是證人丁○○顯係為施用而持有扣案之該包第一級
    毒品海洛因，是該包第一級毒品海洛因即顯非被告甲○○等
    販入而待售中之毒品；另同自證人丁○○住處扣得之注射針
    筒1 支，則係證人丁○○施用毒品之器具，亦與本案無關，
    爰均不予宣告沒收，附此敘明。
據上論斷，應依刑事訴訟法第299 條第1 項前段，毒品危害防制
條例第4 條第1 項、第19條第1 項，刑法第11條前段、第28條、
第56條、第59條，判決如主文。
本案經檢察官丙○○到庭執行職務。
中    華    民    國    95    年    6     月    28    日
                  刑事第二庭審判長法    官    王敏慧
                                  法    官    陳伯厚
                                  法    官    劉桂金
以上正本證明與原本無異。
對於本件判決如有不服，應於收受送達後10日內，向本院提出上
訴書狀，上訴於臺灣高等法院，並按他造當事人之人數附具繕本
。
中    華    民    國    95    年    6     月    28    日
                                  書 記 官    鄧順生
附錄論罪法條：
毒品危害防制條例第4條第1項：
製造、運輸、販賣第一級毒品者，處死刑或無期徒刑；處無期徒
刑者，得併科新臺幣1 千萬元以下罰金。


司法院資訊處製作；財團法人民間司法改革基金會備份。
